【裁判字號】    99,親,69
【裁判日期】    991220
【裁判案由】    否認子女
【裁判全文】
臺灣臺中地方法院民事判決                99年度親字第69號
原      告  魏子軒
法定代理人  葉憶萍
訴訟代理人  黃雅琴律師
訴訟代理人  羅宗賢律師
被      告  朱振華
上列當事人間否認推定生父之訴事件，本院於民國99年12月6日
言詞辯論終結，判決如下：
    主      文
確認原告非被告之婚生子女。
訴訟費用由被告負擔。
    事實及理由
一、原告主張：原告之母葉憶萍（原姓魏，民國99年8月16日改
    姓）與被告於83年9月21日結婚，嗣於93年5月13日離婚。惟
    原告之母葉憶萍於前開婚姻關係存續期間，自訴外人林世
    受胎，而於90年2月12日產下原告。原告雖係在原告之母葉
    憶萍與被告婚姻存續期間受胎，惟原告實非原告之母葉憶萍
    自被告受胎，且於99年7月間經臺中縣政府社工人員之告知
    ，始知上情。然因法律明定受胎期間之計算，原告仍被依法
    推定為被告之婚生子女，顯與實情不符。爰依民法第1063
    條第2項、第3項之規定，提起本件否認推定生父之訴等語。
    並聲明：如主文所示。
二、被告則以：其與原告婚姻關係存續中，有一陣子感情不融洽
    ，不知有原告這個小孩，是戶政事務所通知才知道。對於血
    緣鑑定報告無意見等語。並聲明：原告之訴駁回。
三、本件原告主張之事實，除據其提出戶籍謄本、博微生物科技
    股份有限公司生物科技實驗室親子鑑定報告為證外，並據證
    人林世到庭證述情節相符孩。而觀諸前揭親子鑑定報告所
    載略以：「送檢註明為林世與魏子軒之檢體，其相對應之
    各DNA型別均無矛盾，存在一親等直系親緣關係之機率為99
    .9%以上」。本院參酌現代生物科學發達，醫學技術進步，
    以DNA基因圖譜定序檢驗方法鑑定子女之血統來源之精確度
    已達99.8%以上，是上開親子鑑定結果應堪可採。執此，原
    告之主張，應堪信為真實。
四、按從子女出生日回溯第181日起至第302日止，為受胎期間；
    妻之受胎，係在婚姻關係存續中者，推定其所生子女為婚生
    子女。前項推定，夫妻之一方或子女能證明子女非為婚生子
    女者，得提起否認之訴。前項否認之訴，夫妻之一方自知悉
    該子女非為婚生子女，或子女自知悉其非為婚生子女之時起
    2年內為之，96年5月23日公布修正之民法第1062條第1項、
    第1063條定有明文。本件原告於90年2月12日出生，回溯第
    181日起至第302日之受胎期間，既在原告之母葉憶萍與被告
    婚姻關係存續中，則依法自應推定原告為原告之母葉憶萍與
    被告之婚生子女，然原告既非原告之母葉憶萍自被告受胎所
    生等情，已如前述，則原告於99年7月，即在知悉其非為婚
    生子女之日起2年內，提起本件否認推定生父訴訟，依前揭
    法律規定，為有理由，應予准許。
五、訴訟費用負擔之依據：民事訴訟法第78條。
中    華    民    國    99    年    12    月    20    日
                  家事法庭    法  官  陳宗賢
以上正本係照原本作成。
如對本裁定抗告，須於裁定送達後20日內向本院提出抗告狀（須
附繕本）。
中    華    民    國    99    年    12    月    20    日
                              書記官  洪千羽

司法院資訊處製作；財團法人民間司法改革基金會備份。
